臺灣基隆地方法院刑事判決　　　　　　　100年度易字第106號
公　訴　人　臺灣基隆地方法院檢察署檢察官
被　　　告　何慶堂
上列被告因違反毒品危害防制條例案件，經檢察官提起公訴（
100 年度毒偵字第21號、第59號、第101 號、第196 號、第217
號），被告就被訴事實為有罪之陳述，本院乃裁定改依簡式審判
程序審理後判決如下：
    主  文
何慶堂施用第二級毒品，累犯，處有期徒刑月，如易科罰金，
以新臺幣壹仟元折算壹日，扣案之甲基安非他命殘渣袋壹只，沒
收銷燬之；又施用第二級毒品，累犯，處有期徒刑月，如易科
罰金，以新臺幣壹仟元折算壹日；又施用第二級毒品，累犯，處
有期徒刑月，如易科罰金，以新臺幣壹仟元折算壹日，扣案之
吸食器貳組，沒收之；又施用第二級毒品，累犯，處有期徒刑
月，如易科罰金，以新臺幣壹仟元折算壹日，扣案之甲基安非他
命壹包（毛重零點貳伍公克），沒收銷燬，扣案之吸食器伍組，
沒收之；又施用第二級毒品，累犯，處有期徒刑月，如易科罰
金，以新臺幣壹仟元折算壹日，扣案之甲基安非他命包（共毛
重壹點肆陸公克），沒收銷燬，扣案之吸食器壹個，沒收之。應
執行有期徒刑壹年，如易科罰金，以新臺幣壹仟元折算壹日，扣
案之甲基安非他命殘渣袋壹只、甲基安非他命壹包（毛重零點貳
伍公克）、甲基安非他命包（共毛重壹點肆陸公克）均沒收銷
燬，扣案之吸食器貳組、吸食器伍組、吸食器壹組，均沒收之。
    事  實
一、前案及施用毒品記錄：(一)何慶堂前因贓物案件，經臺灣板橋
    地方法院於民國87年8 月10日以85年度易字第6473號判決判
    處有期徒刑6 月確定（下稱甲案）；又因轉讓禁藥案件，經
    同法院於88年2 月19日以87年度訴字第1975號判決判處有期
    徒刑7 月確定（下稱乙案）；再因非法持有化學合成麻醉藥
    品案件，經臺灣高等法院於88年8 月10日以88年度上訴字第
    1081號判決判處有期徒刑5 年2 月確定（下稱丙案）。嗣乙
    丙案件所處之刑，經臺灣高等法院以89年度聲字第25號裁定
    合併應執行有期徒刑5 年7 月確定，甲乙丙三案接續執行，
    於94年1 月28日假釋出監，嗣其假釋經撤銷，適逢中華民國
    九十六年罪犯減刑條例施行，其因乙案件所處之刑，經臺灣
    高等法院以96年度聲減字第1246號裁定減為有期徒刑3 月又
    15日，並與丙案件所處之刑，合併定應執行有期徒刑5 年3
    月確定，其入監執行殘刑後，於97年7 月22日縮短刑期執行
    完畢（構成累犯）。(二)施慶堂因施用毒品案件，經送觀察、
    勒戒及強制戒治後，於96年7 月31日因無繼續戒治之必要而
    釋放出所，並經臺灣板橋地方法院檢察署檢察官以96年度戒
    毒偵字第364 號為不起訴處分確定。
二、詎其猶不知悔改，復基於施用第二級毒品甲基安非他命之犯
    意，而有下列犯行：
  (一)於99年11月21日22、23時許，在基隆巿南榮路之黃昏巿場內
    ，以將第二級毒品安非他命置於玻璃球內燒烤，再吸食所產
    生煙霧之方式，施用第二級甲基毒品安非他命1 次。嗣於99
    年11月22日凌晨2 時45分許，在臺北縣土城市（現改制為新
    北市土城區○○○街23巷9 號前為警查獲，並扣得甲基安非
    他命殘渣袋1 個，經採尿送驗，結果呈安非他命、甲基安非
    他命陽性反應。
  (二)於99年12月9 日下午3 時許，在基隆市○○區○○路附近，
    以將第二級毒品安非他命置於玻璃球內燒烤，再吸食所產生
    煙霧之方式，施用第二級甲基毒品安非他命1 次。嗣於99年
    12月9 日下午5 時許，在基隆市信義區○○○路與調和街口
    為警查獲，且經採尿送驗，結果呈安非他命、甲基安非他命
    陽性反應。
  (三)於99年12月17日某時，在基隆市仁愛區獅球嶺公園內，以將
    第二級毒品安非他命置於玻璃球內燒烤，再吸食所產生煙霧
    之方式，施用第二級甲基毒品安非他命1 次。嗣於99年12月
    21日晚上9 時15分許，在基隆市○○區○○路7 號前為警查
    獲，並扣得安非他命吸食器2 組，且經採尿送驗，結果呈安
    非他命、甲基安非他命陽性反應。
  (四)於99年12月26日中午12時許，在基隆市仁愛區獅球嶺公園內
    ，以將第二級毒品安非他命置於玻璃球內燒烤，再吸食所產
    生煙霧之方式，施用第二級甲基毒品安非他命1 次。嗣於99
    年12月28日晚上7 時許，在基隆市○○區○○路8 號前為警
    查獲，並扣得甲基安非他命1 包（毛重0.25公克）、安非他
    命吸食器5 組，經採尿送驗，結果呈安非他命、甲基安非他
    命陽性反應。
  (五)於100 年1 月26日晚上8 時許，在基隆巿仁愛區○○○路22
    號3 樓住處，以將第二級毒品安非他命置於玻璃球內燒烤，
    再吸食所產生煙霧之方式，施用第二級甲基毒品安非他命1
    次。嗣於100 年1 月26日晚上10時45分許，在基隆市○○區
    ○○路16號為警查獲，並扣得甲基安非他命3 包（共毛重1.
    46公克）及安非他命吸食器1 組，且經採尿送驗，結果呈安
    非他命、甲基安非他命陽性反應。
三、案經基隆市警察局第一分局、第二分局、第四分局暨臺北縣
    （現改制為新北市）政府警察局土城分局報告臺灣基隆地方
    法院檢察署檢察官偵查後起訴。
    理  由
壹、程序事項
    本件被告何慶堂所犯者非為死刑、無期徒刑、最輕本刑為3
    年以上有期徒刑之罪或高等法院管轄第一審案件，其於準備
    程序進行中，先就被訴事實為有罪之陳述，經告知其簡式審
    判程序之旨，並聽取公訴人、被告之意見後，本院業依刑事
    訴訟法第273條之1第1項規定，裁定改以簡式審判程序進行
    本案之審理。
貳、實體事項
一、認定犯罪事實所憑之證據及理由：
    上開事實，業據被告於本院審理時坦承在卷，且其先後5 次
    為警查獲時所採集之尿液送驗後，結果均呈甲基安非他命、
    安非他命之陽性反應，有台灣檢驗科技股份有限公司99年12
    月13日（檢體編號H0000000）、台灣尖端先進生技醫藥股份
    有限公司99年12月22日（檢體編號99-2-510）、99年1 月26
    日（檢體編號407 ）、100 年1 月26日（檢體編號099450）
    、100 年2 月16日（檢體編號029 ）濫用藥物檢驗報告及與
    上開檢驗報告相對應之尿液檢體對照表各5 紙附卷可稽，復
    有甲基安非他命殘渣袋1 只、第二級毒品安非他命1 包（毛
    重0.25公克）、3 包（共毛重1.46公克）、吸食器2 組、5
    組、1 組扣案可佐，被告之自白核與事實相符，可以採信。
    綜上，本案事證明確，被告施用第二級毒品之犯行洵堪認定
    ，應依法論科。
二、論罪科刑：
  (一)查甲基安非他命係毒品危害防制條例第2 條第2 項第2 款所
    定之第二級毒品，被告如事實欄二所示先後5次非法施用第
    二級毒品甲基安非他命之行為，核均係犯毒品危害防制條例
    第10條第2 項之施用第二級毒品罪。
  (二)被告犯罪事實二(四)(五)因施用而持有第二級毒品甲基安非他命
    之低度行為，應為其施用第二級毒品之高度行為所吸收，不
    另論罪。
  (三)又被告前曾受如事實欄一所示之有期徒刑執行完畢，有臺灣
    高等法院被告前案紀錄表在卷可按，其於有期徒刑執行完畢
    後，5 年以內故意再犯本件有期徒刑以上之罪，為累犯，其
    所犯上開5 罪，均應依法加重其刑。
  (四)再被告上開所犯5 罪，犯意各別，行為不同，應予分論併罰
    。
  (五)爰審酌其犯罪之動機、曾有施用毒品之前科仍不知戒除，惟
    犯罪後坦承犯行，且所犯施用毒品犯行乃戕害自己身心健康
    ，並未危及他人等一切情狀，分別量處如主文所示之刑及諭
    知易科罰金之折算標準，並定其應執行之刑及諭知易科罰金
    之折算標準。
  (六)扣案之殘渣袋1 只，核屬第二級毒品安非他命類，扣案之白
    色結晶體1 包（毛重0.25公克）、白色結晶體3 包（共毛重
    1.46公克），內均含有第二級毒品安非他命成分，有基隆市
    警察局第四分局、第一分局查獲涉嫌毒品危害防制條例毒品
    初步鑑驗報告書各1 份在卷可憑，均屬違禁物無疑，併同無
    從與之完全析離之分裝袋1 只、3 只，均爰依毒品危害防制
    條例第18條第1 項前段規定，在被告所犯如事實欄二(一)(四)(五)
    所示施用第二級毒品罪項下，分別宣告沒收銷燬之。扣案之
    吸食器2 組、5 組、1 組，係被告所有分供其如事實欄二(三)
    (四)(五)所示施用第二級毒品所用，爰依刑法第38條第1 項第2
    款規定，分別在被告所犯如事實欄二(三)(四)(五)所示施用第二級
    毒品罪項下，宣告沒收之。
據上論斷，應依刑事訴訟法第284 條之1 、第273 條之1 第1 項
、第299 條第1 項前段，毒品危害防制條例第10條第2 項、第18
條第1 項前段，刑法第11條、第47條第1 項、第41條第1 項前段
、第38條第1 項第2 款、第51條第5 款，判決如主文。
本案經檢察官吳志中到庭執行職務。
中    華    民    國   100    年    5     月    31    日
                  刑事第五庭法    官  吳佳齡
以上正本證明與原本無異。
如不服本判決應於收受送達後10日內向本院提出上訴書狀，並應
敘述具體理由；其未敘述上訴理由者，應於上訴期間屆滿後20日
內向本院補提理由書（均須按他造當事人之人數附繕本）「切勿
逕送上級法院」。
中    華    民    國   100    年    5     月    31    日
                            書 記 官  莊智凱
附錄論罪法條：
毒品危害防制條例第10條
施用第一級毒品者，處 6 月以上 5 年以下有期徒刑。
施用第二級毒品者，處 3 年以下有期徒刑。